# 求助陈版：关于合同能源管理业务及会计处理

提问人：mayleee12审计 时间：2022-12-02 10:25:07
求助陈版：
被审单位与客户（客户为私营企业，非政府单位）签订合同能源管理的合同，项目分为建设期 90 天与运营服务期 20 年。项目建设期间：双方共同出资建设，合同规定由客户出资项目总额的500 万，项目其他部分由被审单位通过自有资金方式投入，项目建设完成后，客户具有出资 500 万的项目设备的所有权，被审单位具有自投入部分设备的所有权。运营期间：通过完成的节能量按季度与客户进行结算，通过该种方式获取建设期间的投入补偿，项目运营结束，被审单位的设备所有权仍归其所有，不属于客户。请教陈版：按照中审众环问题4-2-25（合同能源管理的会计处理），如果采用节能效益分成的方式，且无法对预计合同期间可获得的分成收益作出合理估计的，则属于经营租赁，应按照《企业会计准则第 21 号——租赁（ 2006 年）》第六章“经营租赁中出租人的会计处理”的规定进行会计处理。那么请教陈版：
1.以上案例中被审单位的会计处理是否在运营期间按照每期结算的金额确认租赁收入？
2.在建设完成后，客户的项目投入额 500 万应该如何处理？能否在客户验收完毕确认项目收入。如果不可以，对于建设期间的会计处理应采用何种方式？
3.对于与客户的合同能源管理方式，是否需要在工商范围内增加合同能源管理的相关说明？
劳烦陈版帮忙解答

回答人：chenyiwei
法律上的所有权并非会计处理的主要因素。由于节能设备是一个整体，故不应区分客户投入部分和本企业投入部分，作为一个整体处理。
如果没有保底分成金额约定， 20 年内的可收回金额存在实质性的不确定性，则属于经营租赁。建议的会计处理：
1 、将整体的节能设备投资（包括客户出资部分）确认为固定资产。
2 、客户支付的 500 万元作为预收租金予以递延，在 20 年内按直线法确认为租金收入。
3 、后续运营期间，按节能效益分成额视同可变租金确认收入，与设备折旧成本和运维成本配比。